# 问一个比较急的长期投资的问题，陈版！

提问人：呼叫帮助 时间：2010-03-14 16:08:30
本公司是母公司，拥有 5 子公司， 2005 年度，本公司将拥有A公司70%股（另外30%股权由本公司的子公司持有）转给上海公司（上海公司注册地在中国香港，但股份为内地国资委持有），转让后上海公司将拥有上海公司60%的股权。因上海公司注册地为香港，所以因股权转让所涉及的评估，上海公司可以调整账务，并且香港税务部门也认可评估调账的结果。 请问陈版： 1 、 本公司转让子公司股权的行为是否是反向收购？ 2 、 上海公司因评估调账，我们是否可以认可？

回答人：chenyiwei
没有完全看懂你的意思：“转让后上海公司将拥有上海公司60%的股权”是指什么？自己拥有自己的股权？另外这个60%低于你前面提到的70%？另外上海公司自己为什么要调整帐务？ 另外你是站在那个会计主体的角度讨论是否构成反向收购的问题？

回答人：chenyiwei
回复 藤椅 呼叫帮助 的帖子 1 、将A公司70%股权转给上海公司，上海公司以什么作为对价支付方式，是否为上海公司自己的股权？原先本公司对上海公司持股比例多少，是否控制上海公司？ 2 、不理解为何“因上海公司注册地为香港，所以因股权转让所涉及的评估，上海公司可以调整账务”：调整帐务的范围是什么，上海公司的全部资产和负债是否均纳入调整范围，还是仅涉及A公司的资产、负债在上海公司合并层面的处理？ 3 、该交易的交易各方是否属于同一控制下？

回答人：chenyiwei
回复 报纸 呼叫帮助 的帖子应不属于。 反向收购仅出现在被投资企业（上海公司）的合并报表层面，对本公司（上海公司的母公司）而言不存在反向收购的问题。

回答人：chenyiwei
回复 11 楼 呼叫帮助 的帖子理论上确实属于反向收购（上海公司合并报表层面），反向收购的定义就是法律上的购买方和会计上的购买方正好处于相反位置的收购。

回答人：chenyiwei
回复 13 楼 呼叫帮助 的帖子是否为反向收购，取决于站在哪个会计主体的立场上，并且反向收购仅限于体现在合并报表中。反向收购一般仅适用于在法律上发行权益性证券的一方所编制的合并报表。 反向收购一般是通过发行权益性证券的方式实现的，但也有例外，例如通过整体资产置换加股权转让的方式，也可能达到同样的效果。可以查hexw在 2009 年时发的帖子中探讨的一个案例。

回答人：chenyiwei
回复 15 楼 呼叫帮助 的帖子就“本公司”而言，该子公司的股权在交易前后均在本公司控制下，因此个人建议作为无商业实质的非货币性资产交换处理，以该项长期股权投资的原帐面价值加相关税费之和作为对上海公司的初始投资成本。

回答人：chenyiwei
回复 17 楼 呼叫帮助 的帖子抱歉，刚才的回复可能有错误。如果上海公司本身不是一个空壳，有其自身的业务，则本公司以子公司股权对上海公司出资，从而控股上海公司，应视为非同一控制下的企业合并，本公司对上海公司的长期股权投资初始投资成本的确定应遵循 2 号准则第三条第（二）项的规定。 上海公司在个别报表层面上，对本公司的子公司的长期股权投资，应按公允价值为基础确认。

提问人：chenyiwei 时间：2010-03-16 23:27:51
1 、如果上海公司本身不构成业务，则本公司控股上海公司的行为将不构成企业合并。本公司对上海公司的长期股权投资成本应当执行 2 号准则第四条的规定。其中，如果上海公司仅为空壳，帐面上仅有货币资金、交易性金融资产等不构成业务的资产和负债的，则本公司对上海公司的投资行为不具有商业实质的可能性较大，此时可能需要按原先对子公司的长期股权投资的帐面值作为确认对上海公司的投资价值的基础。 2 、上海公司个别报表上对子公司长期股权投资的初始计量基础问题，与上海公司自身是否构成业务无关。

回答人：chenyiwei
回复 20 楼 呼叫帮助 的帖子 1 、如果上海公司本身不构成业务，则本公司控股上海公司的行为将不构成企业合并。本公司对上海公司的长期股权投资成本应当执行 2 号准则第四条的规定。其中，如果上海公司仅为空壳，帐面上仅有货币资金、交易性金融资产等不构成业务的资产和负债的，则本公司对上海公司的投资行为不具有商业实质的可能性较大，此时可能需要按原先对子公司的长期股权投资的帐面值作为确认对上海公司的投资价值的基础。 2 、上海公司个别报表上对子公司长期股权投资的初始计量基础问题，与上海公司自身是否构成业务无关。

回答人：chenyiwei
回复 22 楼 呼叫帮助 的帖子个人理解按本公司原先对该子公司的长期股权投资的帐面价值。

回答人：chenyiwei
回复 24 楼 呼叫帮助 的帖子母公司对新设立的子公司出资不适用企业合并准则，因为新设子公司原先不存在，所以谈不上控制权转移的问题。应当适用非货币性资产交换准则。

回答人：chenyiwei
回复 26 楼 呼叫帮助 的帖子主要的考虑是：该子公司无论在交易前后，都处于本公司控制之下，只是在形式上从直接控制变为间接控制。因此，与该子公司股权相关的风险和报酬实质上并未真正转移出去。